【裁判字號】    90,交聲,425
【裁判日期】    900528
【裁判案由】    交管條例聲異
【裁判全文】
臺灣板橋地方法院交通事件裁定                      九十年度交聲字第四二五號
    原處分機關  交通部公路局臺北區監理所板橋監理站
    受處分人即
    異  議  人  甲○○
右列受處分人因違反道路交通管理處罰條例案件，對交通部公路局臺北區監理所板橋
監理站民國九十年五月二日北監三字第裁四一Ａ00000000號裁決處分，聲明
異議，本院裁定如左：
      主      文
異議駁回。
      理      由
一、按專供行人通行之騎樓，屬道路交通管理處罰條例所稱之人行道，不得臨時停車
    ，此觀諸道路交通管理處罰條例第三條第三款、道路交通安全規則第一百十一條
    第一款等規定即明，又汽車駕駛人停車時，在禁止臨時停車處所停車者，處新臺
    幣六百元以上一千二百元以下罰鍰，道路交通管理處罰條例第五十六條第一項第
    一款定有明文。次按服從法律是人民的第一義務，亦即人民作為國家、社會團體
    之一份子，當然有遵守法律之基本義務，而法律之效力始於創立，終於廢止，凡
    創立後廢止前之有效法律所規定者，皆形成人民之基本義務，人民無恣意拒絕服
    從法律或選擇性守法之權利。
二、本件受處分人即異議人甲○○因於民國九十年三月五日十八時三十九分許，將車
    牌號碼ＫＥＶ－一八八號重型機車停放在臺北市○○○路騎樓，經警逕行舉發之
    事實，有臺北市政府警察局九十年三月十六日北市警交大字第Ａ0000000
    0號舉發違反道路交通管理事件通知單移送聯存卷可憑，並為異議人所不諱，應
    可信實；異議人雖辯稱：伊在上開處所停車之時間已近當日十九時，附近公司已
    下班，行人亦可通行騎樓其他空間，伊當日僅停車數分鐘運送福音書本，因脊椎
    曾經受傷，不宜提重物，故於騎樓停車，衡諸人情，不應受到處罰云云；第查：
    異議人在禁止臨時停車之騎樓停放其機車，要與騎樓供行人通行之用途相悖，且
    顯然阻礙行人行走之通暢，對於任一可能利用該處通行之行人，均足以造成妨礙
    ，縱時近晚間七時，騎樓專供行人通行之性質不因而有異，對於夜間行人通行騎
    樓無礙之權利之尊重及維護，應與日間無何不同，又異議人雖提出其患有第三腰
    椎壓迫性骨折及右踝慢性扭傷之診斷證明書影本以供調查，惟觀該診斷證明書乃
    簽發於八十一年十二月七日，距前揭違規時間已八年餘，參酌異議人猶能駕駛機
    車及提送書本諸情，亦難證明其有何行走活動之障礙，且有非騎乘機車，並須違
    規停放在前開騎樓不可之情形，此外復未見異議人有何其他不得不將機車停放前
    開騎樓，或難於期待其遵守合法停車之法定義務之事由存在，揆諸首開法條規定
    及說明，異議人所辯，無非為圖一己停車之便而藉詞人情恣意違規停車，殊無可
    取，所辯不足採信。綜上，異議人在禁止臨時停車處所停車之違規事實，堪予認
    定；從而原處分機關依據道路交通管理處罰條例第五十六條第一項第一款規定，
    裁處異議人最低額罰鍰新臺幣六百元，認事用法俱無不合，量罰亦甚衿恤，異議
    人猶砌詞提出異議，為無理由，應予駁回。
據上論結，應依道路交通案件處理辦法第十九條，裁定如主文。
中      華      民      國     九十     年      五      月    二十八    日
                                  臺灣板橋地方法院交通法庭
                                      法  官  蔡  新  毅
右正本證明與原本無異。
如不服本裁定應於送達後五日內向本院提出抗告狀。
                                      書記官  謝  麗  秋
中      華      民      國     九十     年      五      月    二十八    日


司法院資訊處製作；財團法人民間司法改革基金會備份。
